【裁判字號】    98,訴,2031
【裁判日期】    981231
【裁判案由】    違反毒品危害防制條例
【裁判全文】
臺灣彰化地方法院刑事判決              98年度訴字第2031號
公  訴  人  臺灣彰化地方法院檢察署檢察官
被      告  甲○○
上列被告因違反毒品危害防制條例案件，經檢察官提起公訴（98
年度毒偵字第2463號），本院裁定以簡式審判程序審理，判決如
下：
    主    文
甲○○施用第一級毒品，累犯，處有期徒刑柒月。
    犯  罪  事  實
一、甲○○前因違反肅清煙毒條例案件，經臺灣高等法院臺中分
    院以80年度上訴字第1125號判處有期徒刑2年6月確定，因違
    反肅清煙毒條例案件，經本院以82年度訴字第30號判處有期
    徒刑3年6月確定，上開案件嗣經送監接續執行，於民國84年
    1月1日因縮短刑期假釋出監付保護管束；於假釋期間，復因
    違反肅清煙毒條例案件，經臺灣高等法院臺中分院以85年度
    上訴字第93號判處有期徒刑3年6月確定，因違反麻醉藥品管
    理條例案件，經本院以84年度易字第2113號判處有期徒刑6
    月，嗣經上訴，再由臺灣高等法院臺中分院以85年度上易字
    第257號駁回上訴而確定，上開案件，再經臺灣高等法院臺
    中分院以85年度聲字第391號裁定合併定其應執行之刑為有
    期徒刑3年10月確定，因違反肅清煙毒條例、麻醉藥品管理
    條例案件，經臺灣臺中地方法院以85年度訴字第1520號分別
    判處有期徒刑3年8月、7月，應執行有期徒刑4年確定，並經
    撤銷假釋，再送監與前揭殘刑接續執行，於90年3月28日因
    縮短刑期假釋出監付保護管束；於假釋期間，復因違反保護
    管束應遵守事項情節重大，經撤銷假釋，再送監執行殘刑，
    後經臺灣臺中地方法院以96年聲減字第3738號裁定，將臺灣
    高等法院臺中分院85年度上訴字第93號違反肅清煙毒條例案
    件減為有期徒刑1年9月，將本院84年度易字第2113號違反麻
    醉藥品管理條例案件減為有期徒刑3月，將臺灣臺中地方法
    院85年度訴字第1520號違反肅清煙毒條例、麻醉藥品管理條
    例案件，分別減為有期徒刑1年10月、3月又15日，應執行有
    期徒刑1年11月確定，甫於96年11月18日執行完畢。另因施
    用毒品案件，經本院以93年度毒聲字第780號裁定送觀察、
    勒戒後，認有繼續施用毒品之傾向，再經本院以93年度毒聲
    字第907號裁定送強制戒治，並於94年5月24日執行完畢，並
    經臺灣彰化地方法院檢察署檢察官以94年度戒毒偵字第213
    、214號為不起訴處分確定。詎其仍不知警惕，另基於施用
    第一級毒品海洛因之犯意，於98年10月7日某時，在其位於
    彰化縣員林鎮○○里○○街181巷19號4樓之居所內，以將海
    洛因摻入香菸點燃後吸食之方式，施用第一級毒品海洛因一
    次。嗣於98年10月9日為警採尿送驗，結果呈可待因及嗎啡
    陽性反應而查獲。
二、案經彰化縣警察局員林分局報請臺灣彰化地方法院檢察署檢
    察官偵查起訴。
    理    由
一、本件被告甲○○所犯係死刑、無期徒刑、最輕本刑為三年以
    上有期徒刑或高等法院管轄第一審案件以外之罪，並於本院
    行準備程序時就被訴事實為有罪之陳述，本院合議庭依前揭
    規定，經評議結果，裁定改由受命法官獨任行簡式審判程序
    ，先予敘明。
二、上揭犯罪事實，業據被告甲○○迭於本院行準備程序、審理
    程序時均坦承不諱，且其於98年10月9日為警查獲時所採取
    之尿液，經送鑑驗結果，確呈可待因及嗎啡陽性反應，此有
    彰化縣警察局員林分局委託檢驗尿液代號與真實姓名對照認
    證單及詮昕科技股份有限公司98年10月27日濫用藥物尿液檢
    驗報告各一紙附卷可稽，足認被告之自白應與事實相符，洵
    堪採信。再查，被告前因施用毒品案件，經本院以93年度毒
    聲字第780號裁定送觀察、勒戒後，認有繼續施用毒品之傾
    向，再經本院以93年度毒聲字第907號裁定送強制戒治，並
    於94年5月24日執行完畢，並經臺灣彰化地方法院檢察署檢
    察官以94年度戒毒偵字第213、214號為不起訴處分確定乙節
    ，有臺灣彰化地方法院檢察署刑案資料查註紀錄表及臺灣高
    等法院被告前案紀錄表各一份附卷可稽。故被告於五年內再
    犯毒品危害防制條例第10條第1項之罪，依同條例第23 條第
    2項規定，應依法論科。
三、按海洛因係毒品危害防制條例所定之第一級毒品，不得非法
    施用。核被告所為，係犯毒品危害防制條例第10 條第1項之
    施用第一級毒品罪。被告為施用毒品而持有第一級毒品，其
    持有之低度行為應為施用之高度行為所吸收，不另論罪。又
    被告有如犯罪事實欄所載之前科及經執行完畢，有臺灣彰化
    地方法院檢察署刑案資料查註紀錄表及臺灣高等法院被告前
    案紀錄表各一份附卷可稽，被告於受有期徒刑之執行完畢後
    ，五年內故意再犯有期徒刑以上之本罪，為累犯，應依刑法
    第47條第1項規定，加重其刑。爰審酌被告曾有施用毒品罪
    前科，猶再施用本件毒品，惟其對他人權益之侵害仍屬有限
    ，於警、偵訊中及本院行準備程序與審理時均已坦承犯行，
    暨其施用之情節等一切情狀，量處如主文所示之刑。
據上論斷，應依刑事訴訟法第273條之1第1項、第299條第1項前
段，毒品危害防制條例第10條第1項，刑法第11條前段、第47條
第1項，判決如主文。
本案經檢察官林于人到庭執行職務
中    華    民    國    98    年    12    月    31    日
                  刑事第四庭     法  官     吳俊螢
以上正本證明與原本無異。
如不服本判決，應於收受判決後10日內向本院提出上訴書狀，並
應敘述具體理由；其未敘述上訴理由者，應於上訴期間屆滿後20
日內向本院補提理由書（均須按他造當事人之人數附繕本「切勿
逕送上級法院」）。
中    華    民    國    98    年    12    月    31    日
                                 書記官     林怡吟
附錄本案論罪科刑法條全文：
毒品危害防制條例第十條第一項
施用第一級毒品者，處六月以上五年以下有期徒刑。

司法院資訊處製作；財團法人民間司法改革基金會備份。
